臺灣高等法院臺中分院刑事裁定　
111年度聲字第1311號
聲  請  人  臺灣高等檢察署臺中檢察分署檢察官     
受  刑  人  劉作軒



上列聲請人因受刑人數罪併罰有二裁判以上，聲請定其應執行之
刑（聲請案號：111年度執聲字第567號），本院裁定如下：
    主  文
劉作軒犯如附表所示各罪所處之刑，應執行有期徒刑貳年。
    理  由
一、聲請意旨略以：上列受刑人因詐欺數罪，先後經判決確定如
    附表。數罪中雖有刑法第50條第1項但書所列情形，惟受刑
    人已請求檢察官聲請定應執行刑，有臺灣臺中地方檢察署民
    國111年5月25日是否請求定應執行刑調查表足稽，應依刑法
    第50條第2項、第53條、第51條第5款規定，定其應執行之刑
    。爰依刑事訴訟法第477條第1項聲請裁定等語。
二、經查，受刑人劉作軒因犯如附表所示詐欺等案件，經臺灣臺
    中地方法院及本院先後判處如附表所示之刑，均經確定在案
    ，此有如附表所示之判決書及臺灣高等法院被告前案紀錄表
    各1份附卷可憑，而其中受刑人如附表編號6所示之罪，為得
    易科罰金及得易服社會勞動之罪，而如附表編號1至5所示之
    各罪，則均為不得易科罰金及不得易服社會勞動之罪，依刑
    法第50條第1項但書之規定固不得併合處罰，然查受刑人於
    民國111年5月25日已向檢察官聲請定應執行刑，有臺灣臺中
    地方檢察署「刑法第50條第1項但書案件是否請求定應執行
    刑調查表」1份附卷可稽，是依刑法第50條第2項之規定，聲
    請人就附表所示各罪聲請定其應執行之刑，核屬正當。爰審
    酌受刑人所犯如附表所示各罪之犯罪態樣、時間間隔、侵犯
    法益，並考量各該罪合併後之不法內涵、罪責原則及合併刑
    罰所生之效果暨被告所犯如附表編號1至5所示各罪，業經本
    院以111年度金上訴字第104號刑事判決，定應執行有期徒刑
    1年11月確定等情狀，並考量受刑人表示之意見，定其應執
    行之刑如主文所示。
三、爰依刑事訴訟法第477條第1項，刑法第50條第2項、第53條
    、第51條第5款，裁定如主文。
中　　華　　民　　國　　111 　年　　7 　　月　　1 　　日
            刑事第三庭    審判長法　官  楊  真  明
　　　　　　　　　　　　        法　官  李  明  鴻
　　　　　　　　　　　　　      法　官  楊  欣  怡
以上正本證明與原本無異。
如不服本裁定，應於收受送達後5日內向本院提出抗告書狀（須
附繕本）。因疫情而遲誤不變期間，得向法院聲請回復原狀。

                                書記官  孫  銘  宏
　　　　　　　　　　　　　　　　
中　　華　　民　　國　　111 　年　　7 　　月　　1 　　日
受刑人劉作軒定應執行刑案件一覽表     編號  1 2 3 罪名  三人以上共同詐欺取財罪 三人以上共同詐欺取財罪 三人以上共同詐欺取財罪 宣告刑  有期徒刑1年4月 （共二罪） 有期徒刑1年2月 （共二罪） 有期徒刑1年8月 犯罪日期  110年04月14日 110年04月15至19日 110年04月17日 110年04月17日 110年04月16日  偵查(自訴)機關 年度案號  臺中地檢110年度偵字第14911號 臺中地檢110年度偵字第14911號 臺中地檢110年度偵字第14911號  最後 事實審 法　院 臺灣高等法院 臺中分院 臺灣高等法院 臺中分院 臺灣高等法院 臺中分院  案　號 111年度金上訴字第104號 111年度金上訴字第104號 111年度金上訴字第104號  判決日期 111年03月29日 111年03月29日 111年03月29日   確定 判決 法院 臺灣高等法院 臺中分院 臺灣高等法院 臺中分院 臺灣高等法院 臺中分院  案號 111年度金上訴字第104號 111年度金上訴字第104號 111年度金上訴字第104號  判　決 確定日期 111年05月02日 111年05月02日 111年05月02日 是否為得易科 罰金之案件  不得易科罰金 不得易服社勞 不得易科罰金 不得易服社勞 不得易科罰金 不得易服社勞   備註    1.臺中地檢111年度執字第5688號。 2.如附表編號1至5所示之各罪，業經本院以111年度金上訴字第104號判決，定應執行有期徒刑1年11月確定。   
受刑人劉作軒定應執行刑案件一覽表     編號  4 5 6 罪名  三人以上共同詐欺取財罪 三人以上共同詐欺取財罪 詐欺取財未遂罪 宣告刑  有期徒刑1年3月 （共二罪） 有期徒刑1年6月 （共二罪） 有期徒刑3月  犯罪日期  110年04月19日 110年04月17日 110年04月14日 110年04月16至17日 110年04月23日  偵查(自訴)機關 年度案號  臺中地檢110年度偵字第14911號 臺中地檢110年度偵字第14911號 臺中地檢110年度偵字第14911號  最後 事實審 法　院 臺灣高等法院 臺中分院 臺灣高等法院 臺中分院 臺灣高等法院 臺中分院  案　號 111年度金上訴字第104號 111年度金上訴字第104號 111年度金上訴字第104號  判決日期 111年03月29日 111年03月29日 111年03月29日   確定 判決 法院 臺灣高等法院 臺中分院 臺灣高等法院 臺中分院 臺灣高等法院 臺中分院  案號 111年度金上訴字第104號 111年度金上訴字第104號 111年度金上訴字第104號  判　決 確定日期 111年05月02日 111年05月02日 111年03月29日 是否為得易科 罰金之案件  不得易科罰金 不得易服社勞 不得易科罰金 不得易服社勞 得易科罰金 得易服社勞    備註   1.臺中地檢111年度執字第5688號。 2.如附表編號1至5所示之各罪，業經本院以111年度金上訴字第104號判決，定應執行有期徒刑1年11月確定。  臺中地檢111年度執字第5911號